臺灣高雄地方法院刑事判決　　　　　　 100年度易字第1173號
公　訴　人　臺灣高雄地方法院檢察署檢察官
被　　　告　簡貴嬅
上列被告因違反毒品危害防制條例案件，經檢察官提起公訴（10
0 年度毒偵字第2235號），本院判決如下：
    主  文
簡貴嬅施用第二級毒品，累犯，處有期徒刑肆月，如易科罰金，
以新臺幣壹仟元折算壹日。
    事  實
一、簡貴嬅前於民國97年間因施用毒品案件，經緝獲送觀察、勒
    戒後，認有繼續施用毒品傾向，復令入戒治處所施以強制戒
    治，於99年4 月16日執行完畢釋放出所，由臺灣高雄地方法
    院檢察署檢察官以99年度戒毒偵字第98號為不起訴處分確定
    。復因犯偽造文書案件，經本院以98年度審簡字第3428號判
    決處有期徒刑4 月確定，於99年8 月2 日徒刑併易科罰金執
    行完畢。詎其仍未能悔改並戒除毒癮，明知甲基安非他命業
    經公告列為毒品危害防制條例第2 條第2 項第2 款所定之第
    二級毒品，不得非法施用、持有，竟基於施用第二級毒品甲
    基安非他命之犯意，於99年10月20日中午12時52分許為警採
    尿時起，回溯96小時內某時許（不含公權力拘束之期間），
    在不詳處所，以不詳方法施用甲基安非他命1 次。嗣因其為
    列管之毒品人口，經警通知其於99年10月20日12時52分許至
    高雄市政府警察局三民第一分局採尿送驗後，呈甲基安非他
    命陽性反應，而獲悉上情。
二、案經高雄市政府警察局三民第一分局移送臺灣高雄地方法院
    檢察署檢察官偵查起訴。
    理  由
一、按被告以外之人於審判外之言詞或書面陳述，除法律有規定
    者外，不得作為證據；又被告以外之人於審判外之陳述，雖
    不符第159 條之1 至第159 條之4 之規定，但經當事人於審
    判程序同意作為證據，法院審酌該言詞陳述或書面陳述作成
    時之情況，認為適當者，亦得為證據；當事人、代理人或辯
    護人於法院調查證據時，知有第159 條第1 項不得為證據之
    情形，而未於言詞辯論終結前聲明異議者，視為有前項之同
    意，刑事訴訟法第159 條第1 項、第159 條之5 規定甚明。
    經查，本判決後開所引用之各該被告以外之人於審判外之陳
    述（包括書面陳述），雖屬傳聞證據，惟業經被告簡貴嬅及
    檢察官於審理期日時均表示無意見而不予爭執，且迄至言詞
    辯論終結前亦均未聲明異議，本院審酌上開證據資料製作時
    之情況，尚查無違法不當之瑕疵，亦認為以之作為證據應屬
    適當，故揆諸上開法律規定與說明，爰逕依刑事訴訟法第15
    9 條之5 規定，認上述證據資料均例外有證據能力。
二、訊據被告矢口否認有施用第二級毒品之情事，辯稱：伊沒有
    施用毒品，可能因朋友陳原和施用甲基安非他命時，伊在場
    時不小心吸入二手煙，或是因其驗尿前有服用「柔他益持續
    性膜衣錠」感冒藥始驗出陽性反應云云。經查：
（一）本件係經被告同意後方始採尿送驗，其於採尿前即由員警
      提供乾淨空瓶並親自檢查，俟確認無誤後，始由員警陪同
      前往廁所採集尿液，以免被告在尿液裡面摻水作假。採尿
      過程中，集尿瓶都由被告親自拿取，等尿液量足夠後，始
      由被告親自捺印封存，有被告親筆簽名及按捺指印之警訊
      筆錄在卷可考（見警卷第1-3 頁），堪認被告之採尿程序
      合乎法律規定。再觀乎警方送驗尿液之機構即高雄市立凱
      旋醫院濫用藥物尿液檢驗報告，其上所載委驗單位為「高
      雄市政府警察局三民第一分局」、檢體編號為「VＺ000000
      00000 」，要與卷附應受尿液採驗人尿液檢體採集送驗紀
      錄表及被告警詢筆錄內之記載相符（見警卷第5 頁），故
      警局送驗之尿液顯為被告所排放，洵堪認定。
（二）被告於事實欄所載時間採尿送高雄市立凱旋醫院鑑驗結果
      ，呈甲基安非他命陽性反應，有該院99年12月3 日檢驗報
      告存卷可稽（見警卷第4 頁），是被告有於事實欄所示時
      間施用第二級毒品之事實應堪認定。
（三）被告雖以前詞置辯，然查，其所辯驗尿前服用之「柔他益
      持續性膜衣錠」感冒藥，經人體服用後並不會在尿液中驗
      出含甲基安非他命陽性反應，有行政院衛生署食品藥物管
      理局100 年7 月8 日FDA 管字第1000040934號函存卷為證
      （見本院100 年度審易字第155 號卷第29頁）。又依常理
      判斷，若與吸食第二級毒品安非他命、甲基安非他命者同
      處一室，其吸入二手煙之影響程度，與空間大小、密閉性
      、吸入之濃度多寡及吸入時間長短等因素有關，又縱然吸
      入二手煙之尿液可檢出安非他命，其可檢出之濃度與吸收
      劑量、頻率、尿液採集時間點、個人體質與代謝狀況等因
      素有關，因個案而異，但其濃度亦應遠低於同處一室之施
      用者，此業經行政院衛生署管制藥品管理局96年4 月20
      日管檢字第0960003946號函敘甚明，而觀之本件被告之驗
      尿報告，其檢出之安非他命濃度為168ng/ml，甲基安非他
      命之濃度為571ng/ml，已達判定陽性反應之標準值即甲基
      安非他命濃度大於500ng/ml及安非他命濃度大於100ng/ml
      ，其尿液中上開毒品陽性反應，亦顯非吸入他人施用之二
      手煙或蒸氣所致。何況其先前即是以玻璃球或鋁箔紙燒烤
      方式施用甲基安非他命，業據其供承在卷（見警卷第3 頁
      ），且亦因而受前開強制戒治處分，自難諉為不知吸入含
      有甲基安非他命成分之煙霧將使其之尿液中被檢出含甲基
      安非他命陽性反應而違反毒品危害防制條例，是陳原和若
      真與其同處一室施用甲基安非他命，其為何不離開該處，
      卻要甘冒受刑事追訴之風險？從而，其先前所辯無非事後
      卸責之詞，並不足採。其聲請傳訊證人陳原和以證明該人
      才是真正施用毒品之人云云，同無必要。
（四）被告於事實欄所載時間強制戒治執行完畢釋放後之5 年內
      再施用第二級毒品，依法自應予以追訴處罰。故綜上所述
      ，本件事證明確，被告犯行堪以認定，應依法論科。
三、核被告所為，係犯毒品危害防制條例第10條第2 項之施用第
    二級毒品罪。其持有第二級毒品進而施用，持有毒品之行為
    為施用毒品之低度行為，不另論罪。被告前曾受如事實欄所
    載有期徒刑之執行，有臺灣高等法院被告前案紀錄表附卷可
    考，其於有期徒刑執行完畢後5 年以內，故意再犯本件最重
    本刑為有期徒刑以上之刑之罪，為累犯，應依法加重其刑。
    爰審酌被告前因施用毒品案件，經強制戒治後，復再施用第
    二級毒品，顯見其戒絕毒品之決心不堅，惟念其施用毒品乃
    戕害自己身心健康，尚未危及他人，並參以其犯罪之動機、
    目的、犯後態度及智識程度等一切情狀，量處如主文所示之
    刑，及諭知易科罰金之折算標準，以示懲儆。
據上論斷，應依刑事訴訟法第299 條第1 項前段，毒品危害防制
條例第10條第2 項，刑法第11條前段、第47條第1 項、第41條第
1 項前段，判決如主文。
本件經檢察官陳俊宏到庭執行職務。
中    華    民    國   100    年    9     月    2     日
              刑事第十七庭  審判長法  官  陳培維
                                  法  官  陳君杰
                                  法  官  余銘軒
以上正本證明與原本無異。
如不服本判決應於收受送達後10日內向本院提出上訴書狀，並應
敘述具體理由；如未敘述上訴理由者，應於上訴期間屆滿後20日
內向本院補提理由書（均須按他造當事人之人數附繕本）「切勿
逕送上級法院」。
中    華    民    國   100    年    9     月    6     日
                                  書記官  吳書逸
附錄論罪科刑法條
毒品危害防制條例第10條
施用第一級毒品者，處 6 月以上 5 年以下有期徒刑。
施用第二級毒品者，處 3 年以下有期徒刑。